Minutes et répertoires du notaire Claude QUATREMÈRE, 11 septembre 1767 - 27 septembre 1799 (étude II)
Archives nationales
- Répertoire(s) de Claude QUATREMÈRE, 3 avril 1683 - 25 octobre 1803; MC/RE/II/1 - MC/RE/II/4
  - Répertoire. 1768, 11 septembre - 1789, 11 septembre 1768 - 1789; MC/RE/II/4
    - Notoriété des héritiers de monsieur de Pararole (?), 8 novembre 1783
      notoriété; Pararole (monsieur de)
    - Contrat de mariage entre monsieur Dujardin et la demoiselle Josse de Torcy, 21 novembre 1783
      contrat de mariage; Dujardin (monsieur); Josse de Torcy (demoiselle)
    - Dépôt de l'extrait mortuaire de monsieur Bombarde de Beaulieu, 24 novembre 1783
      acte d'état civil; dépôt de pièces; Bombarde de Beaulieu (monsieur)
    - Inventaire après décès de Barthélemy Frain, 1er décembre 1783
      inventaire après décès; Frain, Barthélemy
    - Dépôt de l'extrait des contrat et acte de célébration de mariage du sieur deuil; madame Tayeau, 29 décembre 1783
      contrat de mariage; dépôt de pièces; acte d'état civil; dépôt de pièces; Deuil (sieur); Tayeau (madame)
    - Inventaire après décès de la demoiselle Yvon, 31 décembre 1783 - 1783
      inventaire après décès; Yvon (demoiselle)
    - Contrat de mariage entre le sieur Porcher et la dame Grégoire, 12 janvier 1784
      contrat de mariage; Porcher (sieur); Grégoire (dame)
    - Contrat de mariage entre le sieur Cavet et la demoiselle Tonneux, 14 janvier 1784
      contrat de mariage; Cavet (sieur); Tonneux (demoiselle)
    - Inventaire après décès de monsieur de Marcourt, 16 janvier 1784
      inventaire après décès; Marcourt (monsieur de)
    - Testament de mademoiselle Toulain veuve Houdan, 20 janvier 1784
      testament; Toulain (mademoiselle); Houdan (veuve)
    - Contrat de mariage entre le sieur Souassier et la demoiselle Amory, 30 janvier 1784
      contrat de mariage; Souassier (sieur); Amory (demoiselle)
    - Contrat de mariage entre le sieur Lefèvre et la demoiselle Lefèvre, 15 février 1784
      contrat de mariage; Lefèvre (sieur); Lefèvre (demoiselle)
    - Inventaire après décès du sieur Remiere, 8 mars 1784
      et la déclaration ensuite
      inventaire après décès; déclaration; Remiere (sieur)
    - Notoriété des noms de mademoiselle Letellier, 9 mars 1784
      notoriété; Letellier (mademoiselle)
    - Inventaire après décès du sieur Roz, 16 mars 1784
      inventaire après décès; Roz (sieur)
    - Inventaire après décès de monsieur de Coignard, 16 mars 1784
      inventaire après décès; Coignard (monsieur de)
    - Dépôt des testaments et d'un codicile de monsieur de Croy, 30 mars 1784
      testament; dépôt de pièces; Croy (monsieur de)
    - Contrat de mariage entre le sieur Taillepied et la demoiselle Audinet, 17 avril 1784
      contrat de mariage; Taillepied (sieur); Audinet (demoiselle)
    - Testament de la dame Guyot veuve Planteroze, 29 avril 1784
      testament; Guyot (dame); Planteroze (veuve)
    - Inventaire après décès du sieur Descoings, 5 mai 1784
      inventaire après décès; Descoings (sieur)
    - Contrat de mariage entre monsieur Delaforce et mademoiselle Dossun, 8 mai 1784
      contrat de mariage; Delaforce (monsieur); Dossun (mademoiselle)
    - Contrat de mariage entre le sieur Grignon et la demoiselle Richer, 29 mai 1784
      contrat de mariage; Grignon (sieur); Richer (demoiselle)
    - Contrat de mariage entre monsieur Cornu et la dame Bougleux, 8 juin 1784
      contrat de mariage; Cornu (monsieur); Bougleux (dame)
    - Notoriété des héritiers de monsieur de Croy, 8 juin 1784
      notoriété; Croy (monsieur de)
    - Notoriété des noms de madame de la Celle et le dépôt de son extrait baptistère, 21 juin 1784
      notoriété; acte d'état civil; dépôt de pièces; La Celle (madame de)
    - Dépôt de l'extrait mortuaire de madame de Mortemer, 24 juin 1784
      acte d'état civil; dépôt de pièces; Mortemer (madame de)
    - Notoriété de substitution faite par monsieur de Croy, 1er juillet 1784
    - Contrat de mariage entre monsieur Charpentier et mademoiselle Lamy, 1er juillet 1784
      contrat de mariage; Charpentier (monsieur); Lamy (mademoiselle)
    - Notoriété concernant les sieur et dame Hugot, 29 juillet 1784
      notoriété; Hugot (sieur); Hugot (dame)
    - Inventaire après décès de la demoiselle Guillé femme du sieur Guibert, 3 août 1784
      inventaire après décès; Guillé (demoiselle); Guibert (femme du sieur)
    - Contrat de mariage entre monsieur de Thonin et madame Quatremerre, 9 août 1784
      Acte passé par-devant un notaire substituant:
      Cette minute dépend de la pratique de Monsieur Ramea(u ?)
      contrat de mariage; Thonin (monsieur); Quatremerre (madame)
    - Contrat de mariage entre le sieur Dubout et la demoiselle Mallard, 12 août 1784
      contrat de mariage; Dubout (sieur); Mallard (demoiselle)
    - Contrat de mariage entre le sieur Gaudin et la demoiselle Marié, 14 août 1784
      contrat de mariage; Gaudin (sieur); Marié (demoiselle)
    - Contrat de mariage entre monsieur Leconte et mademoiselle de Visien, 16 août 1784
      contrat de mariage; Leconte (monsieur); Visien (mademoiselle de)
    - Notoriété des décès et des héritiers des veufs Drouard et Lefebvre, 29 août 1784
      notoriété; Drouard (veuf); Lefebvre (veuve)
    - Contrat de mariage entre monsieur Hocquart et mademoiselle Hocquart, 29 août 1784
      contrat de mariage; Hocquart (monsieur); Hocquart (mademoiselle)
    - Contrat de mariage entre le sieur Rousseau et la demoiselle Desfossé, 12 septembre 1784
      contrat de mariage; Rousseau (sieur); Desfossé (demoiselle)
    - Notoriété des décès et du nombre d'héritiers de la dame (?) Mathieu, 25 septembre 1784
      notoriété; Mathieu (dame)
    - Inventaire après décès du sieur Legrand, 29 septembre 1784
      inventaire après décès; Legrand (sieur)
    - Notoriété concernant le sieur Drouard, 12 octobre 1784
      notoriété; Drouard (sieur)
    - Notoriété des héritiers des sieurs Buchere, 15 octobre 1784
      notoriété; Buchere (sieurs)
    - Contrat de mariage entre monsieur de Montaignac et mademoiselle de Chapt de Rastignac, 15 novembre 1784
      contrat de mariage; Montaignac (monsieur de); Chapt de Rastignac (mademoiselle de)
    - Contrat de mariage entre le sieur Tridot et la demoiselle Dablin, 22 novembre 1784
      contrat de mariage; Tridot (sieur); Dablin (demoiselle)
    - Inventaire après décès du sieur Léger, 11 décembre 1784
      inventaire après décès; Léger (sieur)
    - Contrat de mariage entre le sieur Postel et mademoiselle Guérin, 11 décembre 1784
      contrat de mariage; Postel (sieur); Guerin (mademoiselle)
    - Inventaire après décès de Henry Sulpice, 23 décembre 1784
      inventaire après décès; Sulpice, Henry
    - Contrat de mariage entre le sieur Baudet et la demoiselle Masson, 24 décembre 1784
      contrat de mariage; Baudet (sieur); Masson (demoiselle)
    - Notoriété des héritiers de monsieur de Borda, 14 janvier 1785
      notoriété; Borda (monsieur de)
    - Contrat de mariage entre le sieur Thomas et la demoiselle Martin, 17 janvier 1785
      contrat de mariage; Thomas (sieur); Martin (demoiselle)
    - Contrat de mariage entre le sieur Rémy et la demoiselle Dagbert, 19 janvier 1785
      contrat de mariage; Rémy (sieur); Dagbert (demoiselle)
    - Inventaire après décès du sieur Bernard, 20 janvier 1785
      inventaire après décès; Bernard (sieur)
    - Inventaire après décès de monsieur de Borda, 25 janvier 1785
      inventaire après décès; Borda (monsieur de)
    - Contrat de mariage entre le sieur Hoffmann et la demoiselle Blanchon, 4 février 1785
      contrat de mariage; Hoffmann (sieur); Blanchon (demoiselle)
    - Contrat de mariage entre le sieur Gineste de Lisle et la veuve Rousseau, 5 février 1785
      contrat de mariage; Gineste de Lisle (sieur); Rousseau (veuve)
    - Inventaire après décès du sieur Adam, 5 février 1785
      inventaire après décès; Adam (sieur)
    - Contrat de mariage entre monsieur Desmarquet et la demoiselle Orban, 7 février 1785
      contrat de mariage; Desmarquet (monsieur); Orban (demoiselle)
    - Inventaire après décès de madame Jallifier, 11 février 1785
      inventaire après décès; Jallifier (madame)
    - Notoriété du décès de la dame Le Clerc, 11 février 1785
      notoriété; Le Clerc (dame)
    - Inventaire après décès de monsieur de Lastie, 12 février 1785
      inventaire après décès; Lastie (monsieur de)
    - Notoriété du décès et des héritiers de Hugues-Ambroise Dujardin et procuration par l'un d'eux, 25 février 1785
      notoriété; Dujardin, Hugues-Ambroise
    - Notoriété relative à la succession de Derulle dit Colignon, 28 février 1785
      notoriété; Derulle dit Collignon
    - Inventaire après décès de la dame Suchard, 28 février 1785
      inventaire après décès; Suchard (dame)
    - Contrat de mariage entre monsieur de Lomenie et mademoiselle de Vergès, 7 mars 1785
      contrat de mariage; Lomenie (monsieur de); Verges (mademoiselle de)
    - Testament du sieur Leroux, 8 mars 1785
      testament; Leroux (sieur)
    - Inventaire après décès de monsieur Altermast, 14 mars 1785
      inventaire après décès; Altermast (monsieur)
    - Testament de mademoiselle Allain femme du sieur Ract, 17 mars 1785
      testament; Allain (mademoiselle); Ract (femme du sieur)
    - Notoriété concernant madame Lambert, 18 mars 1785
      notoriété; Lambert (madame)
    - Notoriété du nom de mademoiselle Valfray, 29 mars 1785
      notoriété; Valfray (mademoiselle)
    - Contrat de mariage entre le sieur Avril et la demoiselle Hautin, 20 avril 1785
      contrat de mariage; Avril (sieur); Hautin (demoiselle)
    - Inventaire après décès de madame Richer, 4 mai 1785
      inventaire après décès; Richer (madame)
    - Contrat de mariage entre le sieur Sillot et la demoiselle Ballagny, 12 mai 1785
      contrat de mariage; Sillot (sieur); Ballagny (demoiselle)
    - Inventaire après décès de la demoiselle Allain femme du sieur Ract, 25 mai 1785
      inventaire après décès; Allain (demoiselle); Ract (femme du sieur)
    - Notoriété des noms du sieur Journet, 30 juin 1785
      inventaire après décès; Journet (sieur)
    - Contrat de mariage entre le sieur Slichon et la demoiselle Guenier, 17 juillet 1785
      contrat de mariage; Slichon (sieur); Guenier (demoiselle)
    - Inventaire après décès de la dame Roy, 26 juillet 1785
      inventaire après décès; Roy (dame)
    - Inventaire après décès de la dame Combeau, 4 août 1785
      inventaire après décès; Combeau (dame)
    - Notoriété des noms de mesdames de Quelen, de Ruffey et d'Olce, 4 août 1785
      notoriété; Quelen (madame de); Ruffey (madame de); Olce (madame d')
    - Inventaire après décès de demoiselle Delannoy femme du sieur Beau fils, 22 août 1785
      inventaire après décès; Delannoy (demoiselle); Beau (sieur, fils)
    - Inventaire après décès de la demoiselle Saulnier, 29 août 1785
      inventaire après décès; Saulnier (demoiselle)
    - Contrat de mariage entre le sieur André et la demoiselle Choquet, 14 septembre 1785
      contrat de mariage; André (sieur); Choquet (demoiselle)
    - Contrat de mariage entre le sieur Roger et la demoiselle Aubert, 14 septembre 1785
      contrat de mariage; Roger (sieur); Aubert (demoiselle)
    - Notoriété des héritiers du sieur Messier, 14 septembre 1785
      notoriété; Messier (sieur)
    - Contrat de mariage entre le sieur Cottin et la demoiselle Fortier, 16 septembre 1785
      contrat de mariage; Cottin (sieur); Fortier (demoiselle)
    - Contrat de mariage entre le sieur Danny et la veuve Gauthier, 1er octobre 1785
      contrat de mariage; Danny (sieur); Gauthier (veuve)
    - Notoriété du décès et des héritiers de la demoiselle Martin de Saint Martin, 4 octobre 1785
      notoriété; Martin de Saint Martin (mademoiselle)
    - Inventaire après décès du sieur Mignot, 29 octobre 1785
      notoriété; Mignot (sieur)
    - Inventaire après décès de la demoiselle Fonbonne femme Malbeste, 8 novembre 1785
      inventaire après décès; Fonbonne (demoiselle); Malbeste (femme)
    - Contrat de mariage entre le sieur Guibert et la dame veuve Chabron, 13 novembre 1785
      contrat de mariage; Guibert (sieur); Chabron (dame veuve)
    - Inventaire après décès de monsieur de La Pallu, 15 novembre 1785
      inventaire après décès; La Pallu (monsieur de)
    - Inventaire après décès de madame des Roches Rayon, 6 décembre 1785
      inventaire après décès; Roches Rayon (madame des)
    - Notoriété des décès et des héritiers du sieur Ratier et la demoiselle Sauter, 10 décembre 1785
      notoriété; Ratier (sieur); Sauter (demoiselle)
    - Contrat de mariage entre le sieur Descoings et la demoiselle Sejourné, 23 décembre 1785
      contrat de mariage; Descoings (sieur); Séjourné (demoiselle)
    - Notoriété des légataires des sieur et dame Langlois et des héritiers du monsieur l'abbé Sorlier, 30 décembre 1785
      notoriété; Langlois (sieur); Langlois (dame); Sorlier (monsieur l'abbé)
    - Inventaire après décès du sieur Roux, 6 janvier 1786
      inventaire après décès; Roux (sieur)
    - Inventaire après décès de monsieur Chaponay, 9 janvier 1786
      inventaire après décès; Chaponay (monsieur)
    - Dépôt de l'extrait d'acte de célébration de mariage du sieur Gallet, 11 janvier 1786
      acte d'état civil; dépôt de pièces; Gallet (sieur)
    - Contrat de mariage entre le sieur Dany et la demoiselle Pieron, 3 février 1786
      contrat de mariage; Dany (sieur); Pieron (demoiselle)
    - Inventaire après décès de la demoiselle Couart veuve Perceval, 3 février 1786
      inventaire après décès; Couart (demoiselle); Perceval (veuve)
    - Inventaire après décès de la dame de La Roche, 4 février 1786
      inventaire après décès; La Roche (dame de )
    - Notoriété des noms de monsieur Quesnel, 22 février 1786
      notoriété; Quesnel (monsieur)
    - Notoriété des noms des domestiques de monsieur du Borda, 10 mars 1786
      notoriété; Du Borda (monsieur)
    - Inventaire après décès du sieur Jacques Batié, 15 mars 1786
      inventaire après décès; Batié, Jacques
    - Notoriété des héritiers de monsieur David, 20 mars 1786
      notoriété; David (monsieur)
    - Notoriété du décès et de l'héritière de la demoiselle Verrier veuve Manigot, 21 mars 1786
      notoriété; Verrier (demoiselle); Manigot (veuve)
    - Inventaire après décès de monsieur Bourdelet, 28 mars 1786
      notoriété; Bourdelet (monsieur)
    - Inventaire après décès de monsieur de Nauclas, 1er avril 1786
      inventaire après décès; Nauclas (monsieur de)
    - Dépôt d'extraits des lettres d'émancipation et sieur et dame Billard de Charenton et de la sentence ultérieurement, 5 avril 1786
      décision; Billard de Charenton (sieur); Billard de Charenton (dame)
    - Notoriété du décès de l'héritier du sieur Vyttenbroeck, 11 avril 1786
      notoriété; Vyttenbroeck (sieur)
    - Inventaire après décès de la demoiselle Adam femme Josset, 25 avril 1786
      inventaire après décès; Adam (demoiselle); Josset (femme)
    - Contrat de mariage entre le sieur Robinet et la demoiselle Sire, 30 avril 1786
      contrat de mariage; Robinet (sieur); Sire (demoiselle)
    - Contrat de mariage entre le sieur Oger et la demoiselle Collin, 6 mai 1786
      contrat de mariage; Oger (sieur); Collin (demoiselle)
    - Inventaire après décès du sieur Namont, 17 mai 1786
      inventaire après décès; Namont (sieur)
    - Notoriété de l'absence des héritiers de monsieur d'Arcourt, 17 mai 1786
      notoriété; Arcourt (monsieur d')
    - Contrat de mariage entre monsieur de Limodan et mademoiselle de Pons, 21 mai 1786 - 22 mai 1786
      contrat de mariage; Limodan (monsieur de); Pons (mademoiselle de)
    - Contrat de mariage entre monsieur de Villier et mademoiselle Boula de Mareuil, 24 mai 1786
      contrat de mariage; Villier (monsieur de); Boula de Mareuil (mademoiselle)
    - Contrat de mariage entre monsieur de Boislandry et madame Seguin, 3 juin 1786
      contrat de mariage; Boislandry (monsieur de); Seguin (madame)
    - Notoriété de l'absence du sieur Delahaye, 11 juin 1786
      notoriété; Delahaye (sieur)
    - Contrat de mariage entre monsieur de Nolin et mademoiselle Contenat de Montreuil, 26 juin 1786
      contrat de mariage; Nolin (monsieur de); Contenat de Montreuil (mademoiselle)
    - Inventaire après décès du sieur Jean Tizon, 27 juin 1786
      inventaire après décès; Tizon, Jean
    - Notoriété concernant mademoiselle Lecors de Larray, 30 juin 1786
      notoriété; Lecors de Larray (mademoiselle)
    - Contrat de mariage entre Jean Delmas et Jeanne-Charlotte Charpentier, 2 juillet 1786
      contrat de mariage; Delmas, Jean; Charpentier, Jeanne-Charlotte
    - Notoriété des noms de madame Leroy, 4 juillet 1786
      notoriété; Leroy (madame)
    - Inventaire après décès de monsieur Carré, 11 juillet 1786
      inventaire après décès; Carré (monsieur)
    - Notoriété du décès de la dame Egresset, 17 juillet 1786
      notoriété; Egresset (dame)
    - Notoriété du décès des sieur Roux (?) et dame Guibert et succession au sieur Bourel, 18 juillet 1786
      notoriété; Roux (sieur); Guibert (dame); Bourel (sieur)
    - Inventaire après décès du sieur Frary, 1er août 1786
      inventaire après décès; Frary (sieur)
    - Notoriété du décès et des héritiers de monsieur Druche-Saint-Germis, 5 août 1786
      inventaire après décès; Druche-Saint-Germis (monsieur)
    - Notoriété du décès de monsieur de Ruinnautel fils et de son héritier, 6 août 1786
      notoriété; Ruinnautel (fils, monsieur de)
    - Notoriété des héritiers et décès de monsieur Claude Caignard, 1er septembre 1786
      notoriété; Caignard Claude
    - Notoriété des héritiers du sieur Pierre Valfray, 14 septembre 1786
      notoriété; Valfray, Pierre
    - Inventaire après décès du sieur Foureau dit Malaucourt, 16 septembre 1786
      inventaire après décès; Foureau dit Malaucourt (sieur)
    - Contrat de mariage entre Jacques de Ribes et mademoiselle Pautrier de Saint Paul, 20 septembre 1786
      contrat de mariage; Ribes, Jacques de; Pautrier de Saint Paul (mademoiselle)
    - Contrat de mariage entre monsieur Farney et mademoiselle Tracul, 26 septembre 1786
      contrat de mariage; Farney (monsieur); Tracul (mademoiselle)
    - Notoriété des noms du sieur Harlan, 18 octobre 1786
      notoriété; Harlan (sieur)
    - Contrat de mariage entre le sieur L'Allement et la demoiselle Sauvé, 20 octobre 1786
      contrat de mariage; L'Allement (sieur); Sauvé (demoiselle)
    - Contrat de mariage entre le sieur Perin et la demoiselle Moussu, 9 novembre 1786
      contrat de mariage; Perin (sieur); Moussu (demoiselle)
    - Notoriété du décès et des héritiers de madame Chanonier, 14 novembre 1786
      notoriété; Chanonier (madame)
    - Dépôt d'extrait d'Herville, 26 novembre 1786
      Herville, d'
    - Inventaire après décès de monsieur Ray, 23 décembre 1786
      inventaire après décès; Ray (monsieur)
    - Notoriété de Groux, 30 décembre 1786
      notoriété; Groux (de)
    - Contrat de mariage entre le sieur Marinier et la demoiselle Lebey, 5 janvier 1787
      contrat de mariage; Marinier (sieur); Lebey (demoiselle)
    - Contrat de mariage entre le sieur Levasseur et la demoiselle Dablin, 12 janvier 1787
      contrat de mariage; Levasseur (sieur); Dablin (demoiselle)
    - Contrat de mariage entre le sieur Lambert et la demoiselle Guibert, 17 janvier 1787
      contrat de mariage; Lambert (sieur); Guibert (demoiselle)
    - Contrat de mariage entre le sieur La Pierre et la demoiselle Coiplet, 31 janvier 1787
      contrat de mariage; La Pierre (sieur); Coiplet (demoiselle)
    - Notoriété concernant le sieur Chartier et la veuve Moreau, 1er février 1787
      notoriété; Chartier (sieur); Moreau (veuve)
    - Notoriété des noms de monsieur de Maillebois par Porlier et Bourdon, 6 février 1787
      PORLIER et BOURDON
      notoriété; Maillebois (monsieur de); Porlier; Bourdon
    - Notoriété des noms de monsieur et madame d 'Havre par Porlier et Bourdon, 8 février 1787
      notoriété; Havre (monsieur d'); Havre (madame d')
    - Notoriété des noms de monsieur de Croÿ par Porlier et Bourdon, 8 février 1787
      notoriété; Croÿ (monsieur de)
    - Notoriété du décès de la demoiselle Thierry, 20 mars 1787
      notoriété; Thierry (demoiselle)
    - Notoriété du décès et de l'héritière de la demoiselle Cochois femme Micouin, 28 mars 1787
      notoriété; Cochois (mademoiselle); Micouin (femme)
    - Contrat de mariage entre monsieur de Montendre et mademoiselle Dellevera, 14 avril 1787
      et quittance en fin
      contrat de mariage; Montendre (monsieur de); Dellevera (mademoiselle)
    - Contrat de mariage entre le sieur Merel et la demoiselle Guillemare, 30 avril 1787
      contrat de mariage; Merel (sieur); Guillemare (demoiselle)
    - Notoriété des héritiers de monsieur Devaudres, 11 mai 1787
      notoriété; Devaudres (monsieur)
    - Contrat de mariage entre le sieur Laudier et la demoiselle Desfossé, 4 juin 1787
      reçu en marge
      contrat de mariage; Laudier (sieur); Desfossé (demoiselle)
    - Contrat de mariage entre le sieur Gaget et la demoiselle Marchebout, 15 juin 1787
      contrat de mariage; Gaget (sieur); Marchebout (demoiselle)
    - Notoriété des héritiers de la dame Delacroix, 16 juin 1787
      notoriété; Delacroix (dame)
    - Contrat de mariage entre le sieur Sauvé et la demoiselle Blirat, 9 juillet 1787
      contrat de mariage; Sauvé (sieur); Blirat (demoiselle)
    - Contrat de mariage entre le sieur Grandin et la veuve Morel, 12 juillet 1787
      contrat de mariage; Grandin (sieur); Morel (veuve)
    - Contrat de mariage entre le sieur Lesueur et la demoiselle Gachet, 13 juillet 1787
      contrat de mariage; Lesueur (sieur); Gachet (demoiselle)
    - Contrat de mariage entre le sieur Vaslin et la demoiselle Massé, 6 septembre 1787
      contrat de mariage; Vaslin (sieur); Massé (demoiselle)
    - Contrat de mariage entre monsieur de Croisy et mademoiselle Billard d'Auteuil, 7 septembre 1787
      contrat de mariage; Croisy (monsieur de); Billard d'Auteuil (mademoiselle)
    - Contrat de mariage entre le sieur Hodange et la demoiselle Descoings, 18 septembre 1787
      contrat de mariage; Hodange (sieur); Descoings (demoiselle)
    - Contrat de mariage entre le sieur Barin et la demoiselle Marcelle, 27 septembre 1787
      contrat de mariage; Barin (sieur); Marcelle (demoiselle)
    - Contrat de mariage entre le sieur Durand et la demoiselle Henry, 15 octobre 1787
      contrat de mariage; Durand (sieur); Henry (demoiselle)
    - Notoriété de l'identité de la demoiselle Tayeau et des noms de son père, 17 octobre 1787
      notoriété; Tayeau (demoiselle)
    - Contrat de mariage entre le sieur Cocquebert et la demoiselle Bonnefoy, 25 novembre 1787
      contrat de mariage; Cocquebert (sieur); Bonnefoy (demoiselle)
    - Notoriété du décès Ezard et dépôt de pièces, 14 décembre 1787
      acte d'état civil; dépôt de pièces; Ezard (sieur)
    - Inventaire après décès du sieur Geubert, 17 décembre 1787
      inventaire après décès; Geubert (sieur)
    - Notoriété des héritiers du sieur Gravelle, 18 décembre 1787
      notoriété; Gravelle (sieur)
    - Contrat de mariage entre le sieur Cordier et la demoiselle Le Clerc, 12 janvier 1788 - 1er février 1788
      quittance ensuite du 1er février de la même année
      contrat de mariage; Cordier (sieur); Le Clerc (demoiselle)
    - Contrat de mariage entre le sieur de Bonardi et la demoiselle Boula de Mareuil, 16 janvier 1788
      annexes quittances ensuite
      contrat de mariage; Bonardi (sieur de); Boula de Mareuil (demoiselle)
    - Contrat de mariage entre le sieur Roze et la demoiselle Boin, 17 janvier 1788
      contrat de mariage; Roze (sieur); Boin (demoiselle)
    - Inventaire après décès du sieur Tridot, 6 mars 1788
      inventaire après décès; Tridot (sieur)
    - Inventaire après décès du sieur Dossun, 12 mars 1788